---
title: "LAB 48 (MD)"
author: "AnaGSanjuanM"
date: "2023-03-18"
output:
  pdf_document: default
  html_document: default
---

---------------------LABORATORIO 48--------------------------------

Hecho con gusto por Carla Carolina Pérez Hernández (UAEH)

V4

----------Alumna: Ana Grisel Sanjuan Merida--------------------------

LABORATORIO - Gráficos en R con ggplot2 para Ciencia de Datos

Histogramas en R


Instalar paquete con los datos

install.packages("gapminder")

install.packages("ggplot2")

Grafica de lineas en R


Cargar libreria ggplot2 y gapminder
```{r}
library(ggplot2)
library(gapminder)
```

Cargar datos a entorno
```{r}
data("gapminder")
```

Filtrando por año 2007
```{r}
gapminder2007 <- gapminder[gapminder$year == '2007', ]
```

Histograma en ggplot2

Función ggplot tomando los datos de gapminder2007

Se mapea gráfico con elemento estético

El eje de las X estará dado por la expectativa de vida

Se agrega capa para identificar el tipo de gráfico: geom_histogram
```{r}
ggplot(data = gapminder2007,
       mapping = aes (x = lifeExp)) +
  geom_histogram()
```


Histograma en ggplot2 con 9 intervalos (bins)

Reduciendo ggplot anterior a nueve intervalos
```{r}
ggplot(data = gapminder2007,
       mapping = aes (x = lifeExp)) +
  geom_histogram(bins = 9)
```

Haciendo más cosas interesantes

Añadiendo un llenado que dependa del factor continentes (fill)
```{r}
ggplot(data = gapminder2007,
       mapping = aes (x = lifeExp,
                      fill = factor(continent))) +
  geom_histogram(bins = 9)
```


--------------------FIN LABORATORIO 48---------------------------